

CONTACT

- 4 03 rue notre dame de lourdes, NANCY
- 😃 Tel : 0755 37 34 00
- Mail: kadimelissa70@gmail.com
- 😃 Permis de conduire B

COMPETENCE

- Fait preuve d'une grande motivation personnelle
- 😃 Esprit d'analysε
- Evaluations des patients
- Haut niveau d'autonomie
- Connaissances en soins palliatifs
- Spécialiste des
- Ponctions veineuses/prises de sana
- Aide à la prise d'insuline
- Aptitude en matière d'aide à la prise des repas

LANGUES

Francais: C2

Anglais : CouranKabyle : BilingueArabe : Bilingue

<u>INTÉRÊTS</u>

Fifness Cinémo

Mélissa KADI

Infirmière fraîchement diplomé possédant 01 ans d'expérience en soins infirmiers sans compter les divers stages de courte durée et de soins en milieu hospitalier. Recherche un poste majoritairement axé sur les domaines de la santé et relationnelle.

FORMATIONS _____

2019-2020 Diplôme de santé publique

NANCY-FRANCE Université de lorraine, UFR de médecine

Diplôme d'infirmière de santé publique

ALGER-DZ Institut national de formation supérieur paramédical

2015 Diplôme de baccalauréat scientifique

TIZI-OUZOU-DZ Université ou école

EXPERIENCES PROFESSIONNELLE

Septembre 2019

FR

Auxiliaire de vie

2018-2019 D7 **CHU NEDIR MOHAMED**

Infirmière de santé publique en oncologie.

Du 20/08/2018 Au 15/06/2019 DZ CLINIQUE MEDICO-CHIRURGICAL EL DJOUHER

Infirmière de santé publique en maternité.